【裁判字號】    98,台抗,29
【裁判日期】    980115
【裁判案由】    假處分
【裁判全文】
最高法院民事裁定                九十八年度台抗字第二九號
再 抗告 人  達力實業股份有限公司
法定代理人  甲○○
訴訟代理人  莊柏林律師
上列再抗告人因與台灣瑞穗食品股份有限公司等間聲請假處分事
件，對於中華民國九十七年十月八日台灣高等法院裁定（九十七
年度抗字第一五九六號），提起再抗告，本院裁定如下：
    主  文
再抗告駁回。
再抗告訴訟費用由再抗告人負擔。
    理  由
按民事訴訟法第五百三十八條所謂爭執之法律關係，有定暫時狀
態之必要者，係指因避重大之損害或因其他情事，有就爭執之法
律關係，定暫時狀態之必要者而言，此必要之情事即為假處分之
原因，應由聲請假處分之人，提出相當證據以釋明之，苟不能釋
明此種情事之存在，即無就爭執之法律關係，定暫時狀態之必要
(二十二年抗字第一○九九號判例)。本件再抗告人對於抗告法院
所為抗告無理由之裁定再為抗告，係以：本案係因不合法決議產
生不正當之董事及副董事長，因該董事權及副董事長職權於其權
利存續期間，均得對公司行使法定之權利，性質上有繼續性，得
為民事訴訟法第五百三十八條規定之法律關係，再抗告人自能依
此請求定暫時狀態之假處分，且再抗告人明白表示符合定暫時狀
態之假處分條件。原裁定為相反之判斷，未說明何以不採之理由
，顯與論理法則、證據法則相違，屬民事訴訟法第四百六十八條
判決不適用法規，暨第四百六十九條第六款判決不備理由。且相
對人由不合法程序選任，倘任其續行職權，造成對公司業務不當
影響，若相對人做出錯誤決策，恐影響相對人公司、損害知名商
譽，產生無法彌補之損害，且非金錢所能彌補。反觀相對人因定
暫時狀態假處分，雖受無法行使董事權及副董事長職權之損害，
但尚有其餘董事及董事長得繼續執行職務，顯較再抗告人聲請假
處分所欲避免之損害為小，自難謂再抗告人不得避免重大損害及
避免急迫之危險，而聲請定暫時狀態假處分，原裁定未加斟酌，
有悖於民事訴訟法第五百三十八條規定之要件，係屬民事訴訟法
第四百六十八條判決不適用法規之違背法令。適用法規顯有錯誤
云云，為其論據。惟查原法院裁定，以再抗告人對於有何防止發
生重大之損害或避免急迫之危險或有其他相類之情形，而有定暫
時狀態假處分必要之原因，所提之證據不能釋明為由，駁回再抗
告人原法院之抗告，再抗告人仍執前詞，以定暫時狀態假處分，
僅須債權人表示符合假處分要件，法院應為准許裁定等語，指摘
原裁定不當，求予廢棄，非有理由，應予駁回。
據上論結，本件再抗告為無理由。依民事訴訟法第四百九十五條
之一第二項、第四百八十一條、第四百四十九條第一項、第九十
五條、第七十八條，裁定如主文。
中    華    民    國  九十八  年    一    月   十五   日
                      最高法院民事第五庭
                          審判長法官  劉  延  村
                                法官  許  澍  林
                                法官  黃  秀  得
                                法官  許  正  順
                                法官  魏  大  喨
      本件正本證明與原本無異
                                      書  記  官
中    華    民    國  九十八  年    二    月    三    日
                                                      v


司法院資訊處製作；財團法人民間司法改革基金會備份。
